Inventaris van het archief van de Krijgsraad in het Provinciale Kommandement van Zuid-Holland, 1831-1860
Nationaal Archief, Den Haag
Krijgsraad in het Provinciaal Commandement van Zuid-Holland
Krijgsraad ZH, 1831-1860
331
2.30 meter; 45 inventarisnummers.
Normale geschreven en gedrukte documenten, geen bijzondere handschriften.
Nationaal Archief, Den Haag
Krijgsraad van het 3e militaire arrondissement van Zuid-Holland
Auditeur-Militair van het 3e militaire arrondissement van Zuid-Holland
Krijgsraad van het Provinciale Arrondissement van Zuid-Holland
Het archief bevat signalementen van veroordeelden, (registers van) vonnissen van de Krijgsraad in het Provinciale commandement van Zuid-Holland en uittreksels van resoluties van het Hoog Militaire Gerechtshof.
Archiefvorming
Geschiedenis van het archiefbeheer
De verwerving van het archief
Het archief is krachtens bepalingen van de Archiefwet overgebracht.
3.03
Aanwijzingen voor de gebruiker
Openbaarheidsbeperkingen
Volledig openbaar.
Materiële beperkingen
Aanvraaginstructie
Openbare archiefstukken kunnen online worden aangevraagd en gereserveerd. U kunt dit ook via de terminals in de studiezaal van het Nationaal Archief doen. Om te kunnen reserveren dient u de volgende stappen te volgen:
U maakt een profiel aan op www.gahetna.nl, en logt vervolgens in
Via de archiefinventaris (alleen de beschrijvingen met rode nummers) selecteert u het gewenste archiefstuk door op de knop 'Reserveren' te klikken
In het volgende scherm geeft u aan op welke dag u het archiefstuk wilt inzien
Indien u zich bevindt in de studiezaal en een tafelnummer heeft ontvangen kunt u dit nummer vermelden. Als u geen tafelnummer heeft kunt u tafelnummer 777 laten staan
Vervolgens bevestigt u uw reservering door deze te versturen.
Verwant materiaal
Beschikbaarheid van kopieën
Verwante archieven
3.03.42 - Inventaris van het archief van de Krijgsraad en de Auditeur Militair in het voormalige 3e militaire Arrondissement, later het Provinciale Kommandement van Zuid-Holland, 1814-1834
3.03.44 - Inventaris van het archief van de Krijgsraad van de Derde Militaire Afdeling, 1860-1867
Beschrijving van de series en archiefbestanddelen
- Registers van vonnissen en signalementen van veroordeelden met vervallen verklaring van de militairen stand in het Provinciale Kommandement, de Derde Militaie Afdeling, de Eerste Militaire Afdeling en de Eerste Militaire Arrondissement, gevestigd te's-Gravenhage., 1831-1881; 1-9
  De jaren 1849-1852 van het Provinciale Kommandement ontbreekt.
  - 22 jan. 1831 - 19 sept. 1840, 1
    Registers van het Provinciale Kommandement.
  - 3 okt. 1840 - 13 dec. 1845, 2
  - 10 jan. 1846 - 15 nov. 1848, 3
  - 19 febr. 1853 - 20 jan. 1857. 20 jan. 1857 - 24 dec. 1859, 4
  - 20 jan. 1857 - 24 dec. 1859. 24 jan. 1860- 4 febr. 1863, 5
    Register van de Derde Militaire afdeling.
  - 4 febr. 1868 - 13 jan. 1872, 6
    Registers van de Eerste Militaire afdeling.
  - 13 jan. 1872 - 9 jan. 1875. 19 jan. 1875 - 30 dec. 1875, 7
  - 19 jan. 1875 - 30 dec. 1875. 15 jan. 1876 - 28 juni 1878, 8
    Registers van het Eerste Militaire Arrondissement.
  - 6 juli 1878 - 8 juli 1881, 9
- Registers van afgedane zaken, 5 juni 1841 - 10 jun 1870; 10-13; 4 delen
  - 5 juni 1841 - 23 febr. 1846, 10
  - 17 aug. 1846 - 18 juni 1856, 11
  - 18 sept.1856 - 22 mei 1865, 12
  - 22 juni 1865- 10 juni 1870, 13
- Sententies bij het militaire gerechtshof Provinciale Kommandement van Zuid-Holland, 1831-1859; 14-17
  De jaren 1847 t/m 1856 ontbreken.
  - 1831-1837, 14
  - 1838-1841, 15
  - 1842-1846, 16
  - 1857-1859, 17
- Uittreksel uit het register der resolutien van het Hoog Militaire Gerechtshof van het Koninkrijk der Nederlanden, met daartoe behorende vonnis door de Krijgsraad in het Provinciale Kommandement van Zuid-Holland., 1831-1860; 18-45; 28 portefeuilles
  1842 en 1843 ontbreken.
  - 1831 april 18 - dec. 31, 18
  - 1832 febr. 22 - dec. 27, 19
  - 1833 jan. 26 - dec. 31, 20
  - 1834 jan. 30 - dec. 31, 21
  - 1835 jan. 13 - dec. 31, 22
  - 1836 febr. 4 - dec. 30, 23
  - 1837 jan. 21 - dec. 30, 24
  - 1838 jan. 27 - dec. 29, 25
  - 1839 jan. 26 - dec. 31, 26
  - 1840 jan. 31 - dec. 31, 27
  - 1841 jan. 23 - dec. 31, 28
  - 1844 jan. 13 - dec. 27, 29
  - 1845 jan. 23 - dec. 30, 30
  - 1846 jan. 10 - dec. 23, 31
  - 1847 jan. 13 - dec. 29, 32
  - 1848 jan. 8 - dec. 23, 33
  - 1849 jan. 6 - nov. 30, 34
  - 1850 jan. 2 - dec. 16, 35
  - 1851 jan. 31 - dec. 20, 36
  - 1852 jan. 7 - dec. 31, 37
  - 1853 jan. 19 - dec. 29, 38
  - 1854 jan. 5 - dec. 23, 39
  - 1855 jan. 13 - dec. 22, 40
  - 1856 jan. 8 - dec. 20, 41
  - 1857 jan. 10 - dec. 22, 42
  - 1858 febr. 3 - dec. 18, 43
  - 1859 jan. 18 - dec. 24, 44
  - 1860 jan. 24 - mei 12, 45